臺灣臺中地方法院刑事判決　　　　　　　　　　　　九十一年度訴緝字第一一五號
　　公　訴　人　台灣台中地方法院檢察署檢察官
　　被　　　告　乙○○
右列被告因恐嚇取財案件，經檢察官提起公訴（七十九年度偵字第五０八二號），本
院判決如左：
    主  文
乙○○共同連續意圖為自己不法之所有，以恐嚇使人將本人之物交付，處有期徒刑壹
年拾月。
    事  實
一、乙○○分別夥同李正華（業經本院以八十年度訴緝字第六五三號判處有期徒刑三
    年，並經台灣高等法院台中分院駁回上訴確定）、黃清安（業經台灣高等法院台
    中分院以七十九年度上訴字第一三三九號判處有期徒刑一年確定）共同意圖為自
    己不法之所有，並基於概括之犯意，先後於（一）民國七十九年六月五日夥同李
    正華，由李正華以電話向甲○○（起訴書誤載為李彥震）恐嚇稱：「因犯案走路
    ，你耍拿錢出來」等語，同年月九日上午十一時五十分許，李正華夥同乙○○至
    台中市○區○○路二段一三三號甲○○開設之勝裕汽車修配廠取款時，乙○○恐
    嚇甲○○稱.. 我是海線的，在跑路，你的公司那麼大，要拿一些錢出來，否則
    讓你斷一條腿等語，使甲○○心生畏懼，乃取其妻羅月惠名義之存摺，至台中市
    ○○路與漢口路郵局領取新台幣（下同）十七萬元當場交付李正華、乙○○二人
    得逞。（二）乙○○復夥同黃清安，於七十九年六月十一日上午十一時許，至台
    中市○區○○路二段一三三號甲○○開設之勝裕汽車修配廠，向甲○○勒索金錢
    ，由乙○○開口表示渠等在跑路需錢，並恐嚇稱：「如不給錢，要以汽油彈燒工
    廠及車子」，使甲○○心生畏懼，惟因甲○○甫於同年月九日被李正華、乙○○
    二人恐嚇付款十七萬元，一再向乙○○表示已無現款，乙○○甚為不悅，並稱：
    「你試試看」，始離去，而未得逞。（三）同年月十九日，乙○○、李正華與黃
    清安等三人，基於不法所有之犯意聯絡，先由李正華、乙○○於當日下午三時三
    十分、三十二分及五時二十分許，接續三次以電話向甲○○恐嚇勒索十萬元，乙
    ○○並稱：「我叫囝仔在東海大學校門口等，你為何不送錢來，限你四十分鐘趕
    到，否則要你好看」等語，使甲○○再度心生畏懼，並經討價降為二萬元，甲○
    ○心有不甘，暗中報警，並於同日下午六時許，甲○○依約攜款前往，黃清安在
    東海大學門口上前向甲○○取款，甫接過錢，即為在場埋伏之警員逮捕而末得逞
    ，李正華、乙○○二人見事跡敗露逃匿。
二、案經甲○○訴由台中市警察局第四分局報告台灣台中地方法院檢察署檢察官偵查
    起訴。
    理  由
一、訊據被告乙○○矢口否認涉有上開連續恐嚇取財犯行，辯稱：伊確實有跟李正華
    至被害人甲○○之工廠，但伊並未恐嚇甲○○，亦未與甲○○交談云云。惟查被
    告乙○○夥同他人，分別於右揭時地先後三次向被害人甲○○恐嚇取財，致甲○
    ○心生畏懼並於第一次交付款項十七萬等情，迭據被害人甲○○於警訊、偵查中
    及本院調查時指訴綦詳，並有贓物認領保管收據一紙及羅月惠名義之郵政存簿儲
    金儲金簿一件附卷可參；次查被告乙○○於本院調查中一再表示並不認識甲○○
    其人，甚至於被害人甲○○到庭指認伊犯行時，被告仍作此一表示，然於本院審
    理時則又改口稱：有與李正華至被害人甲○○之工廠，其辯詞反覆，已屬可疑，
    況被告既自承與甲○○並無仇隙，衡諸常情，被害人甲○○亦無甘冒誣告之重典
    而誣指被告乙○○之理；再同案被告李正華於到案後坦承有與被告乙○○至被害
    人甲○○之汽車修配廠，然陳稱：十七萬元是甲○○交給乙○○的云云（見台灣
    高等法院台中分院八十一年度上訴字第六四二號八十一年六月十一日訊問筆錄）
    ；而同案被告黃清安於到案後，則坦承七十九年六月十一日確有與被告乙○○至
    被害人甲○○之汽車修配廠，而同年月十九日則與被害人甲○○約在東海大學取
    款，然陳稱：當時均係被告乙○○要伊去取款，伊並不知情云云（見本院七十九
    年度訴字第一一九九號七十九年八月三日審判筆錄），其中或多避重就輕之詞，
    然亦可見被告乙○○與此二人間，確有犯意之聯絡及行為之分擔無疑。本件事證
    明確，被告犯行堪以認定。至被告選任辯護人另聲請本院傳訊同案被告李正華、
    黃清安二人與被告進行對質，然本件事證已明，有如前述，上開聲請核無必要，
    併予指明。
二、按刑法上之連續犯，係指有數個獨立之犯罪行為，基於一個概括的犯意，反覆為
    之，而觸犯同一性質之數罪名者而言，如果該項犯罪，係由行為人以單一行為接
    續進行，縱令在犯罪完畢以前，其各個舉動，已與該罪之構成要件完全相符，但
    在行為人主觀上對於各個舉動，不過為其犯罪行為之一部分者，當然成立一罪，
    不能以連續犯論，最高法院二十八年上字第三四二九號著有判例可資參照。查被
    告乙○○夥同李正華，接續在七十九年六月五日、同年月九日，向被害人甲○○
    恐嚇取財之行為，係利用同一機會，在同一時段就同一犯罪構成事實，本於單一
    犯意接續進行，以實現一犯罪構成要件之單一行為，為接續犯，應以一罪論。核
    其第一次所為係犯刑法第三百四十六條第一頊之恐嚇取財罪；第二次所為，則係
    犯同法第三百四十六條第三項、第一頊之恐嚇取財未遂罪；至被告乙○○第三次
    犯行，因被害人於交款之前已向警報案（見台灣台中地方法院檢察署七十九年度
    偵字第五０八二號被害人甲○○於七十九年六月十九日製作之偵訊筆錄內容），
    其攜款前往，乃出於警察便利破案之授意，並非因其畏怖心理所致，自亦應論以
    同條第三項、第一項之恐嚇取財未遂罪（最高法院四十二年台上字第四四０號判
    例意旨參照），公訴人認係既遂犯，容有末合。又被告上開第一次犯行與李正華
    間，第二次犯行與黃清安間，第三次犯行與李正華、黃清安二人間，有犯意聯絡
    及行為分擔，均為共同正犯，其先後三次恐嚇取財既遂及未遂犯行，時間密接，
    犯罪構成要件相同，顯係基於概括犯意反覆為之，為連續犯，應依刑法第五十六
    條規定論以較重之恐嚇取財既遂一罪，並加重其刑。爰審酌被告前已有犯罪前枓
    ，竟不思謀求正途，於十數日內多次犯行，危害社會治安，並對被害人甲○○造
    成精神上極大之恐懼及財物上之損害，暨犯罪後否認犯行等一切情狀，量處如主
    文所示之刑，以示懲儆。末按本件被告犯罪時間雖在七十九年十月卅一日以前，
    然依中華民國八十年罪犯減刑條例第三條第十一項規定，不得減刑，自無前揭減
    刑條例適用之問題，附此說明。
據上論斷，應依刑事訴訟法二百九十九條第一項前段，刑法第二十八條、第五十六條
、第三百四十六條第一項，罰金罰鍰提高標準條例第一條前段、判決如主文。
中      華      民      國    九十一    年      五      月      六      日
                                臺灣臺中地方法院刑事第三庭
                                    審判長法  官  唐 光 義
                                          法  官  吳 進 發
                                          法  官  黃 炫 中
右正本證明與原本無異。
如不服本判決，應於判決送達後十日內向本院提出上訴狀，上訴於臺灣高等法院臺中
分院( 須附繕本 )。
                                          書記官
中      華      民      國    九十一    年      五      月      七      日
附錄論罪法條：
刑法第三百四十六條第一項
意圖為自己或第三人不法之所有，以恐嚇使人將本人或第三人之物交付者，處六月以
上五年以下有期徒刑，得併科一千元以下罰金。
